臺灣高等法院刑事裁定　　　　　　　　100年度毒抗字第341號
抗　告　人
即　被　告　楊俊益
上列抗告人因違反毒品危害防制條例案件，不服臺灣板橋地方法
院100年度毒聲字第935號，中華民國100年10月24日裁定（聲請
案號：臺灣板橋地方法院檢察署100年度聲觀字第799號），提起
抗告，本院裁定如下：
    主  文
抗告駁回。
    理  由
一、本件抗告人即被告楊俊益不服原裁定，抗告意旨略以：被告
    質疑檢驗報告之真實性與可信度，請求重新檢驗，爰提起本
    件抗告云云。
二、按犯毒品危害防制條例第10條施用第1級毒品或第2級毒品之
    罪者，檢察官應聲請法院裁定，令被告入勒戒處所觀察、勒
    戒，其期間不得逾2月，同條例第20條第1項定有明文。
三、本院查：
（一）被告基於施用第二級毒品甲基安非他命之犯意，於民國10
      0年8月30日14時許，在新北市○○區○○路324巷6號4樓
      住處內，以甲基安非他命放入吸食器燒烤之方式，施用甲
      基安非他命1次。嗣於同年9月1日11時20分許，在上址為
      警查獲，並扣得上揭施用甲基安非他命後所剩餘之甲基安
      非他命1包（淨重：0.006公克）及其所有供施用毒品所用
      之玻璃球3個、吸食器1組、分裝勺2支及分裝袋8個等物，
      有新北市政府警察局三峽分局扣案物品目錄表在卷可稽（
      見臺灣板橋地方法院檢察署100年度毒偵字第5759號偵查
      卷第11頁）。
（二）被告對上揭施用第二級毒品甲基安非他命犯行，於警詢及
      偵查時自白不諱（見同上偵查卷第5頁背面至第6頁、第18
      頁背面），且被告於警詢中為警採取之尿液，經送臺灣檢
      驗科技股份有限公司以酵素免疫分析法為初步檢驗，並以
      氣相層析質譜儀法為確認檢驗後，呈安非他命及甲基安非
      他命陽性反應，有新北市政府警察局三峽分局查獲毒品危
      害防制條例案姓名對照表、臺灣檢驗科技股份有限公司出
      具之濫用藥物檢驗報告（見同上偵查卷第18、45頁）在卷
      可稽。而甲基安非他命經口服投與後，約百分之七十於24
      小時內自尿中排出，約百分之九十於96小時內自尿中排出
      ，由於目前國內尿液中甲基安非他命之檢驗僅為鑑定其是
      否呈陽性反應，尚未定其含量，且甲基安非他命成分之檢
      出與其投與方式、投與量、個人體質、採尿時間與檢測儀
      器之精密度等諸多因素有關，因此僅憑尿液中呈甲基安非
      他命陽性反應，並無法確實推算吸食時間距採集時間之長
      短，惟依上述資料推斷，最長可能不會超過4日即96小時
      ，此經行政院衛生署藥物食品檢驗局於81年2月8日以藥
      檢壹字第001156號函釋明在案，足認被告確曾於100年9月
      1日18時為警採尿回溯96小時內之100年8月30日14時許，
      在其新北市○○區○○路324巷6號4樓住處內，以甲基安
      非他命放入吸食器燒烤之方式，施用甲基安非他命1次。
（三）被告提起抗告雖質疑上揭尿液檢驗報告之真實性與可信度
      ，然此抗辯除與被告原於警詢及偵查中之認罪陳述相左外
      ，且被告之尿液檢體，係經臺灣檢驗科技股份有限公司先
      以酵素免疫分析法（EIA）初步檢驗，再以氣相層析質譜
      儀法（GC/MS）確認檢驗結果，而查有甲基安非他命陽性
      反應，是經此雙重檢驗方法所作藥物及其代謝產物之定性
      及定量分析，已足排除尿液檢驗偽陽性反應之可能。被告
      抗告意旨並未明確指稱其懷疑上揭尿液檢驗報告真實性與
      可信性之依憑為何，僅泛稱有所質疑，並進而請求重為檢
      驗，殊無可採。
四、綜上所述，本件原裁定法院依毒品危害防制條例第20條第1
    項，裁定被告應送勒戒處所觀察、勒戒，於法並無不合。抗
    告意旨執前詞指摘原裁定不當，為無理由，應予駁回。
據上論斷，應依刑事訴訟法第412條，裁定如主文。
中    華    民    國    100   年    11    月    18    日
                 刑事第二十五庭  審判長法  官  黃瑞華
                                       法  官  高玉舜
                                       法  官  陳恆寬
以上正本證明與原本無異。
不得再抗告。
                                       書記官  黃家麟
中    華    民    國   100    年    11    月    22    日